【裁判字號】    92,訴,99
【裁判日期】    920416
【裁判案由】    毒品危害防制條例
【裁判全文】
臺灣板橋地方法院刑事判決                            九十二年度訴字第九九號
    公  訴  人  臺灣板橋地方法院檢察署檢察官
    被      告  甲○○
右列被告因違反毒品危害防制條例案件，經檢察官提起公訴（九十一年度毒偵緝字第
五０三號），及併案審理（九十二年度毒偵字第二０九號），本院判決如左：
    主  文
甲○○連續施用第一級毒品，處有期徒刑陸月，如易科罰金，以參佰元折算壹日。
    事  實
一、甲○○曾因施用第一級毒品海洛因，經本院以九十年度毒聲字第一九０五號裁定
    送勒戒處所觀察、勒戒後，認無繼續施用毒品之傾向，由臺灣板橋地方法院檢察
    署檢察官於九十年五月十七日以九十年度毒偵字第二０三三號處分書處分不起訴
    確定後，詎甲○○仍不知悔改，基於施用第一級毒品海洛因之概括犯意，自九十
    年十月一日上午某時許起至九十一年十月十六日為警採集尿液前二十六小時止，
    在臺北縣板橋市○○路四一七之一號住處，以針筒注射手臂血管之方式，連續多
    次施用第一級毒品海洛因，平均約一天施用一次；嗣先於九十年十月一日十八時
    許，因甲○○為列管毒品人口經警察通知到場採集尿液，而查悉上情，又於九十
    一年十月十六日二十時許，在臺北縣板橋市○○路四一七號前為警通緝到案，經
    採尿送驗後始悉上情；又甲○○因本案施用毒品案件，經本院依檢察官聲請，九
    十一年度毒聲字第七六九號裁定送觀察勒戒後，認有繼續施用毒品之傾向，業於
    九十一年十一月二十五日以九十一年度毒聲字第三八六二號裁定令其入戒治處所
    施以強制戒治一年。
二、案經臺北縣政府警察局海山分局報請臺灣板橋地方法院檢察署檢察官偵查起訴。
    理  由
一、訊據被告甲○○對於其自九十年十月一日上午某時開始施用毒品，每一天施用一
    次之事實坦承不諱，惟稱對於最後一次施用之時間記不清楚，經查，被告於九十
    一年十月十六日通緝到案後經採集尿液檢驗結果，呈鴉片陽性反應，有卷附台北
    縣警察局海山分局毒品危害防制條例被移送者姓名暨代碼對照表及台灣檢驗科技
    股份有限公司九十一年十月三十一日濫用藥物尿液檢驗報告書各乙份可憑。按海
    洛因經注射或吸入人體後，約百分之八十於二十四小時內自尿中排出，一般而言
    ，尿液中能否驗出嗎啡陽性反應與其投與量、投與途徑、採尿時間、個人體質及
    檢測方法之靈敏度有關，國外曾有文獻報導注射六毫克之海洛因鹽酸鹽，其代謝
    物嗎啡之平均可檢出時限約為二十六小時，業經行政院衛生署藥物食品檢驗局於
    八十一年九月八日以藥檢壹字第八一一四八八五號函述綦詳。被告上開所採尿液
    送驗結果既有鴉片之陽性反應，顯見被告在經警採尿前之二十六小時內某時點，
    曾有施用毒品海洛因之事實。再參諸海洛因係由嗎啡經化學合成之半人工合成品
    ，其毒性倍於嗎啡，其施打或吸食後經人體代謝作用而分解成毒性較低之嗎啡，
    而於尿液中被檢測出，故吸食或施打海洛因或嗎啡在尿液中均以嗎啡形態被檢測
    出，此為本院職務上已知之事實，並經行政院衛生署藥物食品檢驗局上揭函文敘
    明，復觀以目前一般常見施用之毒品皆係海洛因，甚少或甚至未見有施用鴉片或
    嗎啡者之常情，則被告所施用之毒品係海洛因之事實，亦應堪以認定。此外，復
    有採尿日時為九十年十月一日十八時之列管毒品人口尿液檢體採集送驗紀錄表及
    台灣檢驗科技股份有限公司九十年十月十二日濫用藥物尿液檢驗報告書各乙份可
    憑（附於九十一年度毒偵字第五一五號第七、八頁），足證被告前開自白應與事
    實相符；另被告前因施用第一級毒品海洛因，經本院以九十年度毒聲字第一九０
    五號裁定送勒戒處所觀察、勒戒後，認無繼續施用毒品之傾向，由臺灣板橋地方
    法院檢察署檢察官於九十年五月十七日以九十年度毒偵字第二０三三號處分書處
    分不起訴確定後，及甲○○又因本案施用毒品案件，經本院依檢察官聲請，九十
    一年度毒聲字第七六九號裁定送觀察勒戒後，認有繼續施用毒品之傾向，業於九
    十一年十一月二十五日以九十一年度毒聲字第三八六二號裁定令其入戒治處所施
    以強制戒治一年等情，有上開不起訴處分書電腦列印本及臺灣高等法院檢察署刑
    案紀錄簡覆表、上開本院刑事裁定影本一份附卷足按。被告於不起訴處分確定後
    ，五年內再犯本件施用毒品案件，本案事證明確，被告二犯施用毒品之罪，足以
    認定。
二、按海洛因屬第一級毒品，毒品危害防制條例第二條第二項第一款定有明文。核被
    告施用第一級毒品海洛因之行為，係犯毒品危害防制條例第十條第一項之施用第
    一級毒品罪；其持有海洛因之低度行為，分別為施用之高度行為所吸收，不另論
    罪；其先後多次施用海洛因之犯行，時間緊接，方法相同，觸犯構成要件相同之
    罪名，顯係基於概括之犯意為之，為連續犯，應依刑法第五十六條之規定以一罪
    論，惟不加重其刑。爰審酌被告前已有因施用安非他命經觀察勒戒後，獲不起訴
    處分之寬典，猶因施用海洛因再犯本罪，顯未衷心悛悔，漠視法令之禁制，恣意
    濫用藥品，甚為可訾，兼衡其施用海洛因所生危害實以自戕健康為主，於他人尚
    無明顯重大危害，且被告於吸毒期間懷孕，將於九十二年五月間生產及其犯罪後
    態度良好等一切情狀，量處如主文所示之刑，並諭知易科罰金之折算標準。
據上論斷，應依刑事訴訟法第二百九十九條第一項前段，毒品危害防制條例第十條第
一項，刑法第十一條前段、第五十六條前段、第四十一條第一項前段，罰金罰鍰提高
標準條例第二條，判決如主文。
本案經檢察官謝宗甫到庭執行職務
中      華      民      國      九十二      年      四      月  十六    日
                                  臺灣板橋地方法院刑事第二庭
                                          法  官  吳幸娥
右正本證明與原本無異。
如不服本判決，應於判決送達後十日內，向本院提出上訴狀。
                                          書記官  洪惠玲
中      華      民      國      九十二      年      四      月  十六    日
附錄本案論罪科刑法條全文
毒品危害防制條例第十條第一項：
施用第一級毒品者，處六月以上五年以下有期徒刑。


司法院資訊處製作；財團法人民間司法改革基金會備份。
